【裁判字號】    99,交聲,232
【裁判日期】    990518
【裁判案由】    聲明異議
【裁判全文】
臺灣彰化地方法院交通事件裁定         99年度交聲字第232號
移送機關即
原處分機關  交通部公路總局臺中區監理所彰化監理站
異  議  人
即受處分人  甲○○
上列異議人因違反道路交通管理處罰條例案件，對於交通部公路
總局臺中區監理所彰化監理站民國九十九年二月二十二日所為之
裁決書（彰監四字第裁六四－Ｉ00000000號），聲明異
議，本院裁定如下：
    主  文
異議駁回。
    理  由
一、原處分意旨略以：異議人甲○○於民國九十九年二月十日下
    午一時二十分許，騎乘車牌號碼ＫＵＸ－七三三號重型機車
    ，行經彰化縣溪湖鎮○○路時，因機器腳踏車駕駛人行駛於
    道路時，使用手持式行動電話撥接之違規行為，爰依道路交
    通管理處罰條例第三十一條之一（裁決書誤載為第三十一條
    ）第二項規定，處罰鍰新臺幣一千元。
二、聲明異議意旨略以：異議人係因紅燈而停車後，始拿起行動
    電話，並沒有接通，爰請求撤銷原處分等語。
三、按機器腳踏車駕駛人行駛於道路時，使用手持式行動電話進
    行撥接或通話者，處新臺幣一千元罰鍰，道路交通管理處罰
    條例第三十一條之一第二項定有明文。
四、經查：
  (一)異議人於九十九年二月十日下午一時二十分許，騎乘車牌號
    碼ＫＵＸ－七三三號重型機車，行經彰化縣溪湖鎮○○路時
    ，因機器腳踏車駕駛人行駛於道路時，使用手持式行動電話
    進行撥接之違規行為，經彰化縣警察局溪湖分局舊館派出所
    警員當場舉發並移送原處分機關裁決之事實，此有彰化縣警
    察局舉發違反道路交通管理事件通知單、原處分機關違反道
    路交通管理事件裁決書各一紙在卷可稽。
  (二)異議人雖以前詞置辯。惟證人即舉發本件違規行為之彰化縣
    警察局溪湖分局舊館派出所員警楊英杰於本院訊問時，具結
    證稱：「（提示卷附舉發單，本件是否由你舉發？）是。」
    「（可否敘述一下舉發過程？）當天我是執行巡邏交整勤務
    ，我是移動剛好行經溪湖鎮○○路路口，在西環路西往東方
    向行駛，靠近彰水路口的時候，當時彰水路是紅燈，我會注
    意紅燈方向的機車有無使用行動電話的情況，剛好看到異議
    人有手持行動電話，當時他的車速已經慢慢停下來，但是手
    機是靠在耳朵上面，在我靠近時，他才將手機從耳朵那邊拿
    下。」「（你第一眼看到異議人的時候，他的手機就已經靠
    在耳朵上，還是剛接起來或要撥打？）我看到的時候，他就
    已經靠在耳朵上。」等語。又異議人於九十九年二月十日所
    持用之行動電話門號為0000000000號，且異議人
    於警員攔查當時，是要接聽電話等情，此經異議人於本院訊
    問時，供承無訛。再依卷附門號0000000000號行
    動電話之雙向通聯紀錄所示，異議人所持用上開門號行動電
    話於九十九年二月十日下午一時至一時三十分之間，僅有一
    次通話紀錄，發話方為門號0000000000號行動電
    話，受話方為異議人所持用上開門號行動電話，通話起始時
    間為九十九年二月十日下午一時二十一分十一秒、結束時間
    為同日下午一時二十一分二十八秒，異議人所持用上開門號
    行動電話通話使用之基地臺則分別為彰化縣溪湖鎮○○路四
    段四三號、同鎮○○路○段一八七號八樓，核諸該次通話時
    間與違規時間極為相近，且通話之基地臺位置與違規地點即
    彰化縣溪湖鎮○○路三段與西環路口亦相距不遠，此有地圖
    一份在卷可佐，可見異議人於違規行為當時，確已接聽其所
    持用門號0000000000號行動電話至明，異議人前
    揭抗辯，顯不可採。況且觀諸卷內證據資料，並無任何證據
    足資證明證人楊英杰有何捏造事實違法取締之不法情事，再
    參酌員警執行公務時，本身即受有行政懲處責任之監督，其
    到庭具結作證，更係以刑事責任擔保其證言之真實性，本件
    舉發員警既已到庭證述如上，其證詞尚屬合理，且其與異議
    人並不認識，彼此間亦無任何嫌隙，當不至甘冒涉犯偽證罪
    之風險，蓄意構陷異議人，本院就其前開證言又查無顯著瑕
    疵或與事實不符之處，是其前開證詞，應可採信。
  (三)綜上所述，異議人於上開時地，確有機器腳踏車駕駛人行駛
    於道路時，使用手持式行動電話撥接之違規行為，應堪認定
    。原處分機關依道路交通管理處罰條例第三十一條之一第二
    項規定，所為罰鍰一千元之裁罰，自無違法、不當，異議人
    之聲明異議，即無理由，應予駁回。
據上論斷，應依道路交通管理處罰條例第八十七條第二項，道路
交通案件處理辦法第十九條，裁定如主文。
中    華    民    國    99    年    5     月    18    日
                    交通法庭          法  官  鄭舜元
以上正本證明與原本無異
如不服本裁定，應於裁定送達後5日內向本院提出抗告狀（須附
繕本）。
中    華    民    國    99    年    5     月    18    日
                                      書記官  陳秀香

司法院資訊處製作；財團法人民間司法改革基金會備份。
